臺灣高等法院民事裁定 
110年度勞抗字第77號
抗  告  人  姜榮昇  
上列抗告人因與相對人悅盛保全股份有限公司間聲請再審事件，
對於中華民國110年10月22日臺灣臺北地方法院110年度勞聲再字
第35號至第38號所為裁定提起抗告，本院裁定如下：
    主  文
抗告駁回。
抗告訴訟費用由抗告人負擔。
    理  由
一、按對確定裁定聲請再審，應依民事訴訟法第507條準用第501
    條第1項第4款規定表明再審理由，此為必須具備之程式。所
    謂表明再審理由，必須指明確定裁定有如何合於法定再審事
    由之具體情事，始為相當，倘僅泛言有何條款之再審事由，
    無具體情事者，仍難謂已合法表明再審理由。如未表明再審
    理由，法院無庸命其補正。
二、經查：
　㈠抗告人雖以原法院110年度勞聲再字第20號至第23號確定裁定
    (下稱原確定裁定)駁回其對同院109年度救字第998、999號
    、110年度救字第1000、1001號確定裁定再審之聲請，有民
    事訴訟法第496條第1項第1款適用法規顯有錯誤之事由，聲
    請再審。惟審諸其民事聲請再審狀係稱：伊提出中低收入戶
    證明，依勞動事件法第14條第1項規定，視為無資力支出訴
    訟費用，已符合提出即時調查之證據，且相對人對其請求無
    異議，依民事訴訟法第255條第1項規定，視為同意其訴之聲
    明，難謂無勝訴之望，因此原確定裁定不應適用民事訴訟法
    第502條第1項、第507條、第95條、第78條規定駁回其聲請
    ，即合於民事訴訟法第496條第1項第1款規定等語（見原法
    院卷第7至11頁)，無非係就原確定裁定認定抗告人聲請再審
    顯無勝訴之望之事實當否有所爭執，對於原確定裁定究竟有
    如何合於民事訴訟法第496條第1項第1款規定再審事由之具
    體情事，未予敘明，依前揭說明，其聲請自非合法。
  ㈡抗告人雖稱原確定裁定顯有消極不適用民事訴訟法第469條第
    6款判決不備理由之錯誤云云。惟查，判決不備理由並非同
    法第496條規定之法定再審之事由，亦非屬適用法規顯有錯
    誤之情形（最高法院96年度台聲字第387號裁定意旨參照)，
    抗告人以上開事由對原確定裁定聲請再審，於法亦有未合。
三、綜上，原法院裁定駁回抗告人再審之聲請，核無不合。抗告
    意旨指摘原裁定不當，求予廢棄，為無理由，應予駁回。爰
    裁定如主文。
中　　華　　民　　國　　110 　年　　11　　月　　16　　日
                  勞動法庭
                      審判長法  官  胡宏文
　　　　　　　　　　　　　　法  官  楊雅清
　　　　　　　　　　　　　　法  官  陳心婷
正本係照原本作成。
本裁定除以適用法規顯有錯誤為理由外，不得再抗告。如提起再
抗告，應於收受送達後10日內委任律師為代理人向本院提出再抗
告狀。並繳納再抗告費新臺幣１千元。
中　　華　　民　　國　　110 　年　　11　　月　　16　　日

 　　　　　　　　　　　　 　書記官  黃麒倫